臺灣高等法院刑事判決               100年度上易字第2467號
上  訴  人
即  被  告  金寶珠原名金念慈.
上列上訴人因竊盜案件，不服臺灣板橋地方法院100年度易字第
2408號，中華民國100年8月25日第一審判決（起訴案號：臺灣板
橋地方法院檢察署100年度偵字第13823號），提起上訴，本院判
決如下：
    主  文
上訴駁回。
    理  由
一、按不服地方法院之第一審判決而上訴者，應向管轄第二審之
    高等法院為之。上訴書狀應敘述具體理由，上訴書狀未敘述
    上訴理由者，應於上訴期間屆滿後20日內補提理由書於原審
    法院，逾期未補提者，原審法院應定期間先命補正；第二審
    法院認為上訴書狀未敘述理由或上訴有第362條前段之情形
    者，應以判決駁回之，但其情形可以補正而未經原審法院命
    其補正者，審判長應定期間先命補正，刑事訴訟法第361條
    、第367條，分別定有明文。所謂上訴書狀應敘述具體理由
    ，必係依據卷內既有訴訟資料或提出新事證，指摘或表明第
    一審判決有何採證認事、用法或量刑等足以影響判決本旨之
    不當或違法，而構成應予撤銷之具體事由，始克當之（例如
    ：依憑證據法則具體指出所採證據何以不具證據能力，或依
    憑卷證資料，明確指出所為證據證明力之判斷如何違背經驗
    、論理法則）；倘僅泛言原判決認定事實錯誤、違背法令、
    量刑失之過重或輕縱，而未依上揭意旨指出具體事由，或形
    式上雖已指出具體事由，然該事由縱使屬實，亦不足以認為
    原判決有何不當或違法者（例如：對不具有調查必要性之證
    據，法院未依聲請調查亦未說明理由，或援用證據不當，但
    除去該證據仍應為同一事實之認定），皆難謂係具體理由，
    俾與第二審上訴制度旨在請求第二審法院撤銷、變更第一審
    不當或違法之判決，以實現個案救濟之立法目的相契合，並
    節制濫行上訴（最高法院97年度臺上字第892號判決參照）
    。是以上訴人之上訴書狀或補提之上訴理由書，雖有敘述上
    訴理由，惟並未具體敘述第一審判決有上述違法、不當情形
    ，即與未敘述具體理由無異，其所為上訴，即不符合上訴之
    法定要件。
二、經查，本件原判決以上訴人即被告金寶珠於警詢及原審之供
    述、證人即告訴人陳威源於偵查時之證述、現場照片、贓物
    認領保管單、監視錄影翻拍照片及本院被告前案紀錄表等為
    據，認定被告意圖為自己不法之所有，於民國100年4月19日
    上午11時30分許，在新北市○○區○○街568號前騎樓，徒
    手竊取陳威源所有、放置板凳上之門鈴感應器1個，並將之
    藏放在新北市○○區○○街566巷旁防火巷內，確有竊盜之
    犯行，並審酌被告未經同意，擅取他人之物，欠缺尊重他人
    財產權益之守法觀念，雖所竊得財物價值非鉅，仍應嚴予非
    難，兼衡被告之素行、智識程度，其犯罪之動機、目的、手
    段，及被告犯罪後之態度等一切情狀，量處拘役55日，如易
    科罰金，以新臺幣1,000元折算1日等情，均已詳敘其所憑證
    據、認定理由及量刑依據，從形式上觀察並無任何採證認事
    、用法或量刑之不當或違法。被告收受判決後提起本件第二
    審上訴，其上訴理由僅泛稱：(一)被告對於本案現場裝有監視
    錄影器早已知之甚稔，豈有可能明知此情而故為本件竊盜犯
    行，此實乃因告訴人與被告早有嫌隙而故為構陷誣指；(二)被
    告對於告訴人放置板凳上之門鈴感應器並無何不法所有之意
    圖，僅係因就「拿取」與「竊取」間之認知有所錯誤云云。
    惟被告所犯刑法第321條第1項之竊盜犯行，罪證明確，業經
    原審於判決中詳敘其認定之理由，核被告之上訴意旨，僅係
    徒憑己意，就原審之認事用法空言爭執，並未依據卷內既有
    訴訟資料提出新事證，以指摘或表明第一審判決有何採證認
    事、用法或量刑等足以影響判決本旨之不當或違法，要難謂
    其上訴書狀已經敘述具體理由，揆諸上開規定及說明，本件
    上訴顯無具體理由而不合法定程式，爰不經言詞辯論，逕予
    駁回。
據上論斷，應依刑事訴訟法第367條前段、第372條，判決如主文
。
中    華    民    國    100    年    10    月    27   日
                  刑事第十庭   審判長法  官  李麗玲
                                     法  官  賴邦元
                                     法  官  張江澤
以上正本證明與原本無異。
不得上訴。
                                     書記官  胡新涓
中    華    民    國   100    年    10    月    28    日